臺北高等行政法院判決
　　　　　　　　　　　　　　　　　　　94年度簡再字第16號
再 審原 告　甲○○
再 審被 告　中華電信股份有限公司
代　表　人　乙○○（總經理）
訴訟代理人　丙○○
上列當事人間因薪給事件， 再審原告不服本院中華民國92年4月
22日91年度簡字第763號判決，提起再審之訴。本院判決如下：
    主  文
再審之訴駁回。
再審訴訟費用由再審原告負擔。
    事  實
壹、事實概要：
    緣再審原告前任再審被告所轄臺灣南區電信分公司鳳山營運
    處服務中心主任，其為民國（以下同）22年 8月31日出生，
    至87年 8月30日止，年滿65歲，再審被告所轄臺灣南區電信
    分公司爰依交通部所屬郵電事業人員退休規則有關命令退休
    之規定，以88年1月7日南人字第87A3000825號函准再審原告
    自88年1月16日起退休，併案收回88年1月份溢領薪資，改發
    半個月月退休金。再審原告不服該函中併案收回溢領薪資之
    處分，向交通部提起復審，經該部決定復審駁回，再審原告
    猶不服，再向公務人員保障暨培訓委員會提起再復審，經該
    會決定駁回再復審，再審原告仍不服，遂向本院提起行政訴
    訟，經本院以91年度簡字第 763號判決駁回其訴，再審原告
    再不服，向最高行政法院提起上訴，經最高行政法院以93年
    度裁字第1174號裁定駁回其上訴，再審原告復不服，向最高
    行政法院提起再審之訴，經最高行政法院以94年度裁字第12
    65號裁定移送本院。
貳、兩造聲明：
一、再審原告聲明：求為判決本院91年度簡字第763號判決廢棄
    。
二、再審被告聲明：求為判決駁回再審原告之訴。
、兩造爭點：
    本件再審之訴有無行政訴訟法第273條第1項第12至14款之再
    審事由？
一、再審原告陳述：
(一)、程序部分：
１、再審被告於再審原告退休前一個月即通知再審原告辦理退休
    手續時，已知再審原告之退休日期，而後於87年12月31日即
    發給88年1月份薪俸（含主管加給）， 足證其認知交通部所
    屬郵電事業人員退休規則第10條第1項第2款「每月退休金，
    自退休離職之次月起按月支給，至權利喪失或停止之次月終
    止。」為合法。嗣後於退休日發給一次退休金時，又扣回半
    個月薪俸（含職務主管加給），即形同違法之撤銷，此種撤
    銷處分應與行政程序法第117條但書之規定有違， 且違背同
    法第8條信賴保護原則（同憲法層次）。
２、按行政程序法草案經立法院於87年5月7日全案審查完畢，88
    年 1月15日凌晨立法院完成三讀（亦即再審原告退休之日）
    ，法學界已視為準法律，88年2月3日經總統公布。依中央法
    規標準法第18條：「各機關受理人民聲請許可案件適用法規
    時，除依其性質應適用行為時之法規外，如在處理程序終結
    前，據以准許之法規有變更者，適用新法規。…」查原審判
    決及最高行政法院93年度裁字第1174號裁定日期分別為92年
    4月22日及93年9月16日， 再審原告係於88年1月16日退休，
    按上揭中央法規標準法從新從優原則規定，行為人行為時、
    最高行政法院裁定、原判決應適用行政程序法，為法所明定
    。次按改制前行政法院89年度判字第1103號判決之理由詳載
    ：「而所稱信賴利益保護，乃行政法理上具有憲法位階之法
    律原則，上揭行政程序法之規定，係此一原則之明文化，是
    該法雖未施行，仍得予以參酌適用。本於此一原則，違法行
    政處分之撤銷效果是否溯及既往，宜對於社會秩序及當事人
    利益之影響而定，不宜過於機械，以兼顧既成之法律秩序與
    當事人權益之衡平。」（準此，上揭判決理由係針對法律適
    用之認知，事實上與訴訟標的無涉）以法言法，該判決之行
    為時為79年5月8日，本件之行為時為88年1月15日， 前者可
    援引適用，後者應仍得予以參酌適用，請本院予以斟酌，以
    符公平原則。
３、依行政程序法第92條及訴願法第3條規定， 本件之拒絕退還
    已被扣之薪俸之行政行為係同一機關內部管理措施，並非行
    政處分，且係否認法律上義務存在，為一事實行為，可據以
    提一般給付訴訟。
(二)、實體部分：
１、查交通部所屬郵電事業人員退休規則第10條規定：「退休金
    之給予，依左列之規定：一、一次退休金，於退休離職之日
    支給之。二、每月退休金，自退休離職之次月起按月支給，
    至權利喪失或停止之次月終止。」已明定每月退休金之發給
    起始日期。再審被告將規定退休之次月發給退休金之行政命
    令認定自退休之日開始發給，對該規則規定視同予以廢止（
    或撤銷），已於87年12月31日發給88年1月份薪津。 再審原
    告依據該規則第10條第1項第2款規定，視為合法利益而信賴
    。再審被告認定溢領半個月， 並於88年1月16日發給一次退
    休金時，廢止已授與利益之半個月薪津，改發半個月退休金
    ，此與改制前行政法院89年度判字第1103號判決之溢發職務
    加給之扣回之情形相符。準此，再審原告依據行政程序法第
    120條及第126條之規定提起給付訴訟，請求再審被告對再審
    原告因信賴該原發給之半個月薪津被收回所遭受財產之損失
    ，給予合理之補償，是為該法所明定。
２、改制前行政法院89年度判字第1103號判決行為時為79年5月8
    日，本件之行為時為88年1月15日，行政程序法於88年1月15
    日立法院完成三讀，前者可參酌適用行政程序法，後者不予
    參酌適用行政程序法，難謂判決無不適用法規又適用不當而
    違背法令。
３、改制前行政法院89年度判字第1103號判決之訴訟標的為追繳
    「主管加給」，本件之訴訟標的為退還「主管加給及薪俸」
    二項，兩者之訴訟標的有無差異？所謂訴訟標的相同係對事
    物而言，並非以當事人相異而異，不無判決理由矛盾而違法
    。
４、本件之證物交通部所屬郵電事業人員退休規則所系爭之內容
    「每月退休金自退休離職之次月起按月發給」，非但再審被
    告未提主張，原審亦未曾斟酌，該退休規則難謂非證物。行
    政機關作成行政決定時，故意或疏漏斟酌當事人有利之證據
    等，不無違背禁止恣意原則，若故意失出，尤其是違反比例
    原則、平等原則時，得認係濫用裁量權而違法。再審被告僅
    以誤會為由，對何謂「次月」並未詳述，原審及最高行政法
    院均未斟酌。按「行政機關行使裁量權，不得逾越法定之裁
    量範圍，並應符合法規授權之目的。」為行政程序法第10條
    所明定。本件為再審原告之半個月薪津已被再審被告扣回，
    而請求退還，改制前行政法院89年判字第1103號判決係對當
    事人追繳主管加給，兩者雖為退還與追繳之差異，惟其訴訟
    標的均為「行政機關不得違背政府誠信原則，而剝奪人民因
    信賴而獲得之財產權益」，其意旨相同，原審認定不得比附
    援引，為法律所無之限制，不無違反「裁量權正當行使原則
    」。
５、本件依據交通部所屬郵電事業人員退休規則第10條第1項第2
    款規定，應發給退休人員退休離職當月薪津，已為當事人所
    信賴。再審被告之拒絕發給，形同廢止該條款。按信賴保護
    原則攸關憲法上人民權利之保障，公權力行使涉及人民信賴
    利益而有保護之必要者，不限於授益行政處分之撤銷或廢止
    （行政程序法第119、120、126條參照）， 即行政法規之廢
    止或變更亦有其適用。其因公益之必要廢止法規或修改內容
    致人民客觀上具體表現其因信賴而生之實體法上利益受損害
    ，應採取合理之補救措施，為司法院釋字第 525號解釋所指
    明。
６、授益之廢止或撤銷之補償損失，之所謂損失，行政程序法第
    120條及第126條並未規範其範圍（費用或實物或精神），按
    學理上損失之補償應包含有形與無形，非原審所稱之費用一
    項為限，係屬於法律保留原則。本件再審原告依法受益之退
    休金，為再審被告以職務之便違法扣取一次退休金，不無違
    背公務人員退休法第10條之規定。
７、89年度最高行政法院暨臺北、臺中、高雄等三所高等行政法
    院法律座談會法律問題二之「人民向稅捐稽徵處申請退還溢
    繳之稅款」，大會研討結果「稅捐稽徵機關拒絕退稅為一事
    實行為（否認法律上義務存在之通知），原告如有不服，可
    提起一般給付訴訟」。高雄高等行政法院所提之法律問題雖
    係以退稅為主題，其討論意旨在稅捐機關之單純拒絕退稅，
    為一事實行為，亦即否認法律上（退稅）義務之通知，應依
    據行政訴訟法第8條第1項之規定提起一般給付訴訟而言。本
    件拒絕退還扣收之薪俸與上揭問題相似，仍可參酌提起給付
    訴訟，其具體情形僅為退稅與退薪俸之別，難謂問題有異，
    此為訴訟類型爭議所提證物，如於訴訟中未被斟酌，影響程
    序部分之判決，難謂對當事人無利益。
８、綜上所述，本件所系爭之重要證據：(1)交通部所屬郵電事業
    人員退休規則迄未被斟酌，且恣意模糊焦點，致再審原告喪
    失有利判決。(2)同為追繳主管加給之改制前行政法院89年度
    判字第1103號判決及本件之訴訟標的，前者之行為時為79年
    5月8日，後者之行為時為88年1月15日， 按上揭判決，行政
    程序法雖未施行，該法之信賴保護原則仍得予以參酌適用。
    惟原判決就本件卻未准適用，不無判決適用法規不當及判決
    理由矛盾之恣意情事。為此，依行政訴訟法第273條第1項第
    12至14款及第275條規定，訴請判決如再審原告訴之聲明。
二、再審被告陳述：
(一)、原判決並無行政訴訟法第273條第1項第12至14款所定情形：
    查行政訴訟法第273條第1項第12至14款規定：「十二、當事
    人發見就同一訴訟標的在前已有確定判決或和解或得使用該
    判決或和解者。十三、當事人發見未經斟酌之證物或得使用
    該證物者。但以如經斟酌可受較有利益之裁判者為限。十四
    、原判決就足以影響於判決之重要證物漏未斟酌者。」當事
    人得以再審之訴對於確定終局判決聲明不服。經查：
１、再審原告提出改制前行政法院89年度判字第1103號判決、中
    央法規標準法第18條規定等證物，主張本件應可適用行政程
    序法此部分，原判決、最高行政法院93年度裁字第1174號裁
    定，均已全案審理經斟酌後於判決理由及裁定理由中敘明，
    核與本件情形不同，殊難比附援引改制前行政法院89年度判
    字第1103號判決，本件不適用行政程序法之規定。
２、再審原告所提司法院釋字525號解釋， 該號解釋內容在說明
    法規修正、廢止所生之信賴保護原則適用問題，而本件所爭
    為可否以行政程序法之規定作為本案請求權基礎，並未有法
    規修正、廢止之情形存在，故再審原告所提證物顯與本件所
    爭不合，殊難構成「當事人發見未經斟酌之證物或得使用該
    證物，如經斟酌可受較有利益之裁判者」之要件，再審原告
    說詞實屬牽強附會之說法。
３、再審原告復提出最高行政法院暨臺北、臺中、高雄三所高等
    行政法院法律座談會法律問題二研討結果，然查其大會研討
    結果係採丁說，略為「…如不涉及任何行政處分，或不涉及
    原課稅處分是否違法之爭執，則稅捐稽徵機關拒絕退稅，為
    一事實行為（否認法律上義務存在之通知），原告如有不服
    ，可提起一般給付訴訟。」按本件再審被告有為具體行政處
    分，再審原告亦爭執該行政處分為違法，本院及最高行政法
    院業就所爭做出判決與裁定，上開研討結果所示之具體情形
    ，與本件並不符合，則再審原告提出此證物，縱經斟酌亦難
    受較有利益之裁判，況其又非為「當事人發見未經斟酌之證
    物或得使用該證物」，亦非「足以影響於判決之重要證物漏
    未斟酌」，顯不符提起再審之要件。
(二)、本件再審原告訴稱「本件自始系爭退休規則規定…迄未獲本
    院斟酌，另本事件扣取退休人員退休金之合法性亦為質疑之
    一」、「本件再審原告依法受益之退休金，被再審被告以職
    務之便違法扣取一次退休金，不無違背公務員退休法第10條
    之規定」所指稱「扣取退休人員退休金之合法性」事項，業
    經交通部88年4月15日訴88字第16296號復審決定書及公務人
    員保障暨培訓委員會88年 8月24日88公審決字第0130號再復
    審決定書予以駁回，及最高行政法院89年度判字第2794號判
    決、最高行政法院91年度判字第1481號再審判決駁回，且再
    審原告係以行政程序法第120條、第126條之規定為依據，提
    起原訴，主張有「信賴保護」原則之適用，本院亦已就「信
    賴保護」原則有無適用，審度各項事實做出本案判決，原判
    決書內理由略謂：「
１、行政程序法係90年1月1日始施行，而被告所轄臺灣南區電信
    分公司收回原告88年1月份溢領薪資係於88年1月7日， 當時
    行政程序法尚未施行，依法律不溯及既往原則，原告尚難援
    用上開行政程序法之規定作為請求之依據。
２、按所謂受益人『因信賴該處分致遭受財產上之損失』，係指
    受益人因信賴原授益處分之存續而支出各種費用，以致於授
    益處分經撤銷後無法收回已支出之費用而遭受損害之謂，並
    非指撤銷授益處分後所應返還之利益本身。查本件原告起訴
    意旨所請求被告補償者，乃被告所轄臺灣南區電信分公司所
    收回之88年1月份溢領薪資， 顯非『因信賴該授予薪資處分
    所遭受之財產上損失』，原告之請求內容亦與前開行政程序
    法之『信賴補償』要件不合，自難准許。
３、被告所轄南區分公司並非廢止授予薪資之處分（應僅係撤銷
    88年1月份後半月薪資授予處分， 同時命收回該溢領之薪資
    ），如係廢止，乃向後失效，即無收回薪資可言，本件情形
    顯與行政程序法第126條規定無涉， 原告援用此法條作為請
    求權基礎，亦有誤會。
４、最高行政法院89年判字第1103號判決，係對兼職工作已支領
    之主管加給，得否追繳而為審理，核與本件情形不同，殊難
    比附援引。」
    最高行政法院亦認「本院經核原判決並無違誤」，乃就再審
    原告所提上訴以93年 9月16日93年度裁字第1174號裁定予以
    駁回，再審原告於本訴所提出之「最高行政法院89年判字第
    1103號判決」業經前訴法院斟酌審理，當非屬「當事人發見
    未經斟酌之證物或得使用該證物」或「足以影響於判決之重
    要證物漏未斟酌」。
(三)、按公務人員保障法第3條： 「本法所稱公務人員，係指法定
    機關依法任用之有給專任人員及公立學校編制內依法任用之
    職員。」第4條： 「公務人員權益之救濟，依本法所定復審
    、申訴、再申訴之程序行之。」第25條：「公務人員對於服
    務機關或人事主管機關（以下均簡稱原處分機關）所為之行
    政處分，認為違法或顯然不當，致損害其權利或利益者，得
    依本法提起復審。非現職公務人員基於其原公務人員身分之
    請求權遭受侵害時，亦同。」按再審原告不服再審被告所轄
    南區分公司88年1月7日南人字第87A3000825號函所為「收回
    已於87年12月31日預先發給之88年 1月份溢領之薪資半個月
    」之處分，以不同之法律依據請求被告撤銷原處分，迭經復
    審、再復審程序、行政法院判決及再審程序等多次準司法及
    司法審理程序，故本件系爭處分為一行政處分，無庸置疑。
    再審原告指稱「本件之拒絕退還已被扣之薪俸之行政行為係
    同一機關內部管理措施，並非行政處分，且係否認法律上義
    務存在，為一事實行為，可據以提一般給付訴訟」，然再審
    原告於前訴皆認系爭處分為違法處分，而請求撤銷，於本訴
    卻主張系爭處分非為行政處分，而為一事實行為，其認定錯
    誤及矛盾之處明顯可見，本件再審原告所提「89年度最高行
    政法院暨臺北、臺中、高雄三所高等行政法院法律座談會法
    律問題二」證物，係指事實行為（否認法律上義務存在之通
    知），原告如有不服，可提起一般給付訴訟，與本件所爭顯
    然不同，亦不符「當事人發見未經斟酌之證物或得使用該證
    物」或「足以影響於判決之重要證物漏未斟酌」之提起再審
    要件。
(四)、交通部所屬郵電事業人員退休規則第1條規定： 「交通部所
    屬郵電事業人員之退休，除有特殊情形，經另訂辦法呈部核
    准外，悉依本規則行之。」第10條第2款規定： 「每月退休
    金自退休離職之次月起，按月發給…。」公務人員退休法施
    行細則第30條規定：「自願或命令退休人員之退休案，均自
    銓敘部審定之退休生效日生效，其有預領生效後俸給者，服
    務機關應就支給機關或轉發機關函送核轉之一次退休金或第
    一次月退休金核實收回。」行政院人事行政局76年6月3日局
    肆字第14830號函謂： 「公教員工到離職，當月服務未滿整
    個月者，其薪津應按實際在職日數，覈實計發。」顯見法令
    規定並無給予當月工作未足月人員免於繳回溢領薪津之利益
    。按再審被告係依法令於每月月初預先發給所屬員工當月薪
    津，在再審原告真正退休日屆臨前，再審被告仍應依法於當
    月月初預先發給其當月薪津，此為再審原告所明知，其在領
    受退休當月薪資時已知悉其退休當月之在職日將未滿足月之
    事實，再審被告依上開規定覈實收回已預先發給再審原告退
    休當月未在職日數之薪津，依法洵屬有據，業經多次判決確
    認合法性，今再審原告對於自己不當之利得主張「信賴保護
    」，然本件所爭再審原告之利得為不當得利，又為再審原告
    所明知，況本件再審原告並無因信賴原授益處分之存續而支
    出各種費用，以致於處分經撤銷後無法收回已支出之費用而
    遭受損害之情形存在，故自無「信賴保護」原則之適用餘地
    ，再審原告所提司法院釋字第 525號解釋亦明顯與本件所爭
    不合，殊難構成「當事人發見未經斟酌之證物或得使用該證
    物」或「足以影響於判決之重要證物漏未斟酌」之要件。
(五)、綜上所述，再審原告空言指摘，並無提出任何符合再審要件
    之具體證物，爰請判決如再審被告答辯之聲明。
    理  由
一、按「簡易訴訟程序之裁判得不經言詞辯論為之。」行政訴訟
    法第233條第1項定有明文，合先敘明。
二、按「有左列各款情形之一者，得以再審之訴對於確定終局判
    決聲明不服。但當事人已依上訴主張其事由或知其事由而不
    為主張者，不在此限：…十二、當事人發見就同一訴訟標的
    在前已有確定判決或和解或得使用該判決或和解者。十三、
    當事人發見未經斟酌之證物或得使用該證物者。但以如經斟
    酌可受較有利益之裁判者為限。十四、原判決就足以影響於
    判決之重要證物漏未斟酌者。」行政訴訟法第273條第1項第
    12至14款定有明文。是行政訴訟之當事人或其繼受人對原判
    決提起再審之訴，必須具有行政訴訟法第273條第1項所列各
    款情形之一者， 或該條第2項（確定終局判決所適用之法律
    或命令，經司法院大法官依當事人之聲請解釋為牴觸憲法者
    ，其聲請人亦得提起再審之訴）之情形始得為之。
三、本件再審原告主張，本件系爭交通部所屬郵電事業人員退休
    規則之規定未獲本院斟酌；又本件扣取退休人員退休金之合
    法性亦為質疑之一；另本件再審原告依法受益之退休金，被
    再審被告以職務之便違法扣取一次退休金，不無違背公務員
    退休法第10條之規定；原判決具有行政訴訟法第273條第1項
    第12至14款之再審事由云云。惟查：
(一)、再審原告提出改制前行政法院89年度判字第1103號判決、中
    央法規標準法第18條規定等證物，主張本件應可適用行政程
    序法，然綜觀原判決、最高行政法院93年度裁字第1174號裁
    定，足見本院及最高行政法院已審酌全案後，於各該判決理
    由及裁定理由中敘明，兩案情形不同，本件殊難比附援引改
    制前行政法院89年度判字第1103號判決，是本件不適用行政
    程序法之規定。
(二)、再審原告提出司法院釋字525號解釋等證物， 然該號解釋內
    容在說明法規修正、廢止所生之信賴保護原則適用問題，而
    本件所爭為可否以行政程序法之規定作為本案請求權基礎，
    並未有法規修正、廢止之情形存在，故再審原告所提之該證
    物顯與本件所爭不合，殊難構成「當事人發見未經斟酌之證
    物或得使用該證物，如經斟酌可受較有利益之裁判者」之要
    件。且按交通部所屬郵電事業人員退休規則第1條規定： 「
    交通部所屬郵電事業人員之退休，除有特殊情形，經另訂辦
    法呈部核准外，悉依本規則行之。」第10條第2款規定： 「
    每月退休金自退休離職之次月起，按月發給…。」公務人員
    退休法施行細則第30條規定：「自願或命令退休人員之退休
    案，均自銓敘部審定之退休生效日生效，其有預領生效後俸
    給者，服務機關應就支給機關或轉發機關函送核轉之一次退
    休金或第一次月退休金核實收回。」行政院人事行政局76年
    6月3日局肆字第14830號函謂： 「公教員工到離職，當月服
    務未滿整個月者，其薪津應按實際在職日數，覈實計發。」
    顯見法令規定並無給予當月工作未足月人員免於繳回溢領薪
    津之利益。按再審被告係依法令於每月月初預先發給所屬員
    工當月薪津，在再審原告真正退休日屆臨前，再審被告仍應
    依法於當月月初預先發給其當月薪津，此為再審原告所明知
    ，其在領受退休當月薪資時已知悉其退休當月之在職日將未
    滿足月之事實，再審被告依上開規定覈實收回已預先發給再
    審原告退休當月未在職日數之薪津，依法洵屬有據，業經多
    次判決確認合法性，今再審原告對於自己不當之利得主張「
    信賴保護」，然本件所爭再審原告之利得為不當得利，又為
    再審原告所明知，況本件再審原告並無因信賴原授益處分之
    存續而支出各種費用，以致於處分經撤銷後無法收回已支出
    之費用而遭受損害之情形存在，故自無「信賴保護」原則之
    適用餘地， 再審原告所提司法院釋字第525號解釋亦明顯與
    本件所爭不合，殊難構成「當事人發見未經斟酌之證物或得
    使用該證物」或「足以影響於判決之重要證物漏未斟酌」之
    要件。
(三)、再審原告復提出最高行政法院暨臺北、臺中、高雄三所高等
    行政法院法律座談會法律問題二研討結果等證物，然該法律
    座談會大會研討結果係採丁說，略為「…如不涉及任何行政
    處分，或不涉及原課稅處分是否違法之爭執，則稅捐稽徵機
    關拒絕退稅，為一事實行為（否認法律上義務存在之通知）
    ，原告如有不服，可提起一般給付訴訟。」然按公務人員保
    障法第3條： 「本法所稱公務人員，係指法定機關依法任用
    之有給專任人員及公立學校編制內依法任用之職員。」 第4
    條：「公務人員權益之救濟，依本法所定復審、申訴、再申
    訴之程序行之。」第25條：「公務人員對於服務機關或人事
    主管機關（以下均簡稱原處分機關）所為之行政處分，認為
    違法或顯然不當，致損害其權利或利益者，得依本法提起復
    審。非現職公務人員基於其原公務人員身分之請求權遭受侵
    害時，亦同。」本件再審被告所轄南區分公司88年1月7日南
    人字第87A3000825號函所為「併案收回88年 1月份溢領薪資
    ，改發半個月月退休金」之處分，係再審被告就公法上具體
    事件所為之決定而對外直接發生法律效果之單方行政行為，
    為行政處分，再審原告亦訴爭該行政處分為違法，本院及最
    高行政法院業就所爭作出判決與裁定，上開研討結果所示之
    具體情形，與本件並不符合，是再審原告指稱「本件之拒絕
    退還已被扣之薪俸之行政行為係同一機關內部管理措施，並
    非行政處分，且係否認法律上義務存在，為一事實行為，可
    據以提一般給付訴訟」云云，顯不足採，則再審原告提出此
    證物，縱經斟酌亦難受較有利益之裁判，況其又非為「當事
    人發見未經斟酌之證物或得使用該證物」，亦非「足以影響
    於判決之重要證物漏未斟酌」，顯不符提起再審之要件。
(四)、再審原告指稱「扣取退休人員退休金之合法性」事項，業經
    另案復審決定及再復審決定駁回、最高行政法院89年度判字
    第2794號判決、91年度判字第1481號再審判決駁回。而本件
    再審原告係以行政程序法第120條、第126條之規定為依據，
    提起原訴，主張有「信賴保護」原則之適用，本院亦已就「
    信賴保護」原則有無適用，審酌各項事實作出原判決，其理
    由略謂：「…惟行政程序法係90年1月1日始施行，而被告所
    轄臺灣南區電信分公司收回原告88年 1月份溢領薪資係於88
    年1月7日，當時行政程序法尚未施行，依法律不溯及既往原
    則，原告尚難援用上開行政程序法之規定作為請求之依據。
    且按所謂受益人『因信賴該處分致遭受財產上之損失』，係
    指受益人因信賴原授益處分之存續而支出各種費用，以致於
    授益處分經撤銷後無法收回已支出之費用而遭受損害之謂，
    並非指撤銷授益處分後所應返還之利益本身。查本件原告起
    訴意旨所請求被告補償者，乃被告所轄臺灣南區電信分公司
    所收回之88年1月份溢領薪資， 顯非『因信賴該授予薪資處
    分所遭受之財產上損失』，原告之請求內容亦與前開行政程
    序法之『信賴補償』要件不合，自難准許。又被告所轄南區
    分公司並非廢止授予薪資之處分（應僅係撤銷88年 1月份後
    半月薪資授予處分，同時命收回該溢領之薪資），如係廢止
    ，乃向後失效，即無收回薪資可言，本件情形顯與行政程序
    法第126條規定無涉， 原告援用此法條作為請求權基礎，亦
    有誤會。至於最高行政法院89年判字第1103號判決，係對兼
    職工作已支領之主管加給，得否追繳而為審理，核與本件情
    形不同，殊難比附援引。」最高行政法院亦認同原判決，裁
    定駁回再審原告所提上訴，是再審原告於本件所提出之「最
    高行政法院89年判字第1103號判決」業經前審審酌，當非屬
    「當事人發見未經斟酌之證物或得使用該證物」或「足以影
    響於判決之重要證物漏未斟酌」。
四、綜上所述，本件不具有行政訴訟法第273條第1項第12至14款
    之情形，再審原告以之為再審事由提起再審之訴，並無理由
    ，爰不經言詞辯論，逕以判決駁回之。
五、本件事證已臻明確，兩造其餘攻擊防禦方法均與本案判決結
    果不生影響，故不逐一論述，併此敘明。
據上論結，本件再審之訴為無理由，爰依行政訴訟法第233條第1
項、第236條、第98條第3項前段，判決如主文。
中　　華　　民　　國　　94　　年　　12　  月　　30  　日
               　　　　　　　　　第四庭法    官 吳慧娟
上為正本係照原本作成。
本件以訴訟事件所涉及之法律見解具有原則性者為限，始得於本
判決送達後20日內向本院提出上訴狀並表明上訴理由，如已於本
判決宣示後送達前提起上訴者，應於判決送達後20日內補具上訴
理由（均按他造人數附繕本），且經最高行政法院許可後方得上
訴。
中　　華　　民　　國　　94　　年    12    月　　30　　日
          　　　　　　　　　　　　　　 書 記 官 劉道文
